最高法院刑事判決　　　　　　九十四年度台上字第一一八０號
　　上　訴　人　甲○○
　　　　　　　　　　　　在押.
上列上訴人因違反毒品危害防制條例案件，不服台灣高等法院台
中分院中華民國九十三年十二月二十三日第二審更審判決（九十
三年度上更(二)字第一六九號，起訴案號：台灣台中地方法院檢察
署九十二年度偵字第七二四三號），提起上訴，本院判決如下：
    主  文
上訴駁回。
    理  由
按刑事訴訟法第三百七十七條規定，上訴於第三審法院，非以判
決違背法令為理由，不得為之。是提起第三審上訴，應以原判決
違背法令為理由，係屬法定要件。如果上訴理由狀並未依據卷內
訴訟資料，具體指摘原判決不適用何種法則或如何適用不當，或
所指摘原判決違法情事，顯與法律規定得為第三審上訴理由之違
法情形，不相適合時，均應認其上訴為違背法律上之程式，予以
駁回。本件原判決撤銷第一審之科刑判決，改判仍論上訴人甲○
○以連續販賣第一級毒品罪，處有期徒刑柒年，並諭知扣案之第
一級毒品海洛因壹小包 (驗餘淨重零點零伍公克)沒收銷燬之；
行動電話壹支及ＳＩＭ卡壹張（門號0000000000號）
均沒收；販賣第一級毒品所得之財物新台幣（下同）肆仟元沒收
，如全部或一部不能沒收時，以其財產抵償之。係依憑證人陳淑
純於民國九十二年三月三十一日警詢及於檢察官偵查中具結所為
之證言、證人周文姬於同年四月三日警詢及證人溫朝陽於檢察官
偵查中經具結之證詞，並參酌卷附之扣押筆錄、扣押物品目錄表
、法務部調查局九十二年五月十二日調科壹字第一二００一二八
０七號鑑定通知書等件影本，及扣案之第一級毒品海洛因一小包
、行動電話一支、上述門號ＳＩＭ卡一張等證據資料，而為論斷
，已述其所憑之證據及認定之理由。並說明證人陳淑純與上訴
人同庭接受檢察官訊問時，亦當面指證上訴人販賣海洛因，且依
證人溫朝陽、陳淑純之證述，本件之所以查獲上訴人販賣海洛因
予陳淑純，並非警方以陷阱誘捕上訴人，而是警方接獲上訴人持
有毒品之線報，持搜索票前往上訴人住處搜索時，適陳淑純欲向
上訴人購買海洛因，一直打電話至上訴人之手機，經警接獲電話
，陳淑純表明要向上訴人購買海洛因，警方因此查獲陳淑純涉嫌
施用毒品，再獲悉上訴人販賣海洛因予陳淑純之事。是證人陳淑
純於不知上訴人為警搜索之際，主動打電話表示要購買海洛因，
甚且於不知溫朝陽係警員之情形下，即向溫朝陽坦承之前有向上
訴人購買海洛因多次，其既不知上訴人已被警查獲，主觀上根本
無從誣陷上訴人，嗣陳淑純發覺上訴人已被警查獲，認無從隱瞞
，乃將其向上訴人購買海洛因之情節全盤托出，足見陳淑純於偵
查中多次證述上訴人有販賣海洛因一節，確係實情。又證人周文
姬於九十二年四月三日在中國醫藥學院接受警詢時證稱：有見過
陳淑純，當時陳淑純來向甲○○買毒品。陳淑純向甲○○買海洛
因四次，有兩次在敦化路四九三號三樓樓下，有兩次在敦化路統
一超商前交易。我當時陪同甲○○前往，我有在場。陳淑純大部
分是買一小包，價格一千元等語。該證人並於第一審審理時具結
證稱：其自二、三年前開始施用海洛因，九十二年三月十五日至
三月三十日借住上訴人住處（即台中市○○路四九三號三樓），
上訴人免費提供海洛因給其施用，一天二、三次，在客廳桌上查
扣之海洛因是上訴人的，是上訴人買來請其吸的等語。而周文姬
經警採尿送請中山醫學大學附設醫院藥物濫用檢測中心檢驗結果
，確呈鴉片代謝物陽性反應，有篩檢報告在卷可按。上訴人於第
一審審理時，亦坦陳周文姬應該有看過陳淑純無訛，可見證人周
文姬所供非虛，上訴人有購買海洛因之來源，且足以提供他人施
用甚明。又證人周文姬係於現行刑事訴訟法九十二年九月一日施
行前，依法定程序在警詢時作證，雖未經具結，但依九十二年九
月一日施行之刑事訴訟法施行法第七條之三但書規定，其所為之
證言仍有證據能力。而以上訴人辯稱：其係遭陳淑純誣陷，並未
販賣海洛因予陳淑純，被查獲當天，陳淑純是打電話要向其借錢
等語，認係卸責之詞，不足採信，在理由內依據卷證資料詳加指
駁。從形式上觀察，原判決並無調查職責未盡、判決理由不備或
適用法則不當之違法情形存在。上訴意旨略稱：陳淑純係因其夫
龍景元積欠上訴人十五萬元無法償還，才對上訴人為不實之指控
，而陳淑純已於原審法院更(二)審證謂是警察要其說上訴人有販賣
毒品云云，上訴人自案發後一直在押，並無機會串供，陳淑純亦
沒有偽證之必要，原審不採信陳淑純具結所為之證言，違背證據
法則；又警方持搜索票至上訴人住處搜索時，並未查獲有關販賣
毒品之物，本案既有人檢舉上訴人持有毒品，警方應已跟監多時
，如上訴人確有販毒，為何不在第一時間當場逮捕？原審在無積
極證據之情況下，遽認上訴人販賣毒品，有調查職責未盡、判決
理由不備及適用法則不當之違法等語。惟查：上訴人於警詢時自
承與陳淑純並無怨仇，且陳淑純之夫龍景元與上訴人交往密切，
縱龍景元積欠上訴人十五萬元，陳淑純亦無設詞誣陷上訴人必要
；又陳淑純因不知上訴人被警搜索，一再主動打電話至上訴人之
手機，導致自己亦被查獲施用海洛因犯行，陳淑純既不知上訴人
被警搜索，自不可能有誣陷上訴人之故意；況陳淑純自承從未親
自向上訴人借錢，其於原審改稱：查獲當天是要向上訴人借錢云
云，與其於警詢及檢察官訊問時之陳述大相逕庭，乃事後迴護上
訴人之詞，難以採信，原判決已論述甚詳，上訴意旨就原審採證
認事職權之適法行使，憑持己見任意指摘，要非合法之上訴理由
。其餘上訴意旨，仍執已為原判決指駁之陳詞，及對於事實審法
院取捨證據與自由判斷證據證明力之職權行使，徒以自己之說詞
，泛指其為違法，並未就原判決究竟如何違背法令，依據卷內訴
訟資料具體指明，難認已符合首揭法定之第三審上訴要件。其上
訴違背法律上之程式，應予駁回。
據上論結，應依刑事訴訟法第三百九十五條前段，判決如主文。
中　　華　　民　　國　九十四　年　　三 　 月　 十一 　日
                      最高法院刑事第七庭
                          審判長法官  林　增　福
                                法官  邵　燕　玲
                                法官  張　清　埤
                                法官  陳　世　雄
                                法官  陳　朱　貴
      本件正本證明與原本無異
                                      書  記  官
中　　華　　民　　國　九十四　年　　三　  月　 十六 　日
                                                      Ｅ
